臺灣高等法院臺中分院刑事裁定
111年度聲字第471號
聲  請  人  臺灣高等檢察署臺中檢察分署檢察官     
受  刑  人  楊明山



上列聲請人因受刑人數罪併罰有二裁判以上，聲請定其應執行之
刑（聲請案號：111年度執聲字第131號），本院裁定如下：
    主  文
楊明山因犯如附表所示各罪所處之刑，有期徒刑部分應執行有期
徒刑肆年。
    理  由
一、聲請意旨略以：上列受刑人楊明山（下簡稱受刑人）因詐欺
    等數罪，先後經判決確定如附表，應依刑法第53條、第51條
    第5款規定，定其應執行之刑，爰依刑事訴訟法第477條第1
    項規定聲請定其應執行刑等語。　　
二、按裁判確定前犯數罪者，併合處罰之；數罪併罰，有二裁判
    以上，宣告多數有期徒刑者，於各刑中之最長期以上，各刑
    合併之刑期以下，定其應執行之刑期，但不得逾三十年，刑
    法第50條第1項前段、第53條及第51條第5款分別定有明文。
    次按刑事訴訟法第370條第2項、第3項，已針對第二審上訴
    案件之定應執行之刑，明定有不利益變更禁止原則之適用，
    於分屬不同案件之數罪併罰有應更定執行刑者，本於同為定
    刑裁定應為相同處理之原則，法院於裁定定應執行之刑時，
    自仍應有不利益變更禁止原則法理之考量，亦即另定之執行
    刑，其裁量所定之刑期，不得較重於前定之執行刑加計後裁
    判宣告之刑之總和，否則即與法律秩序理念及法律目的之內
    部界限有違（最高法院103年度第14次刑事庭決議及最高法
    院93年度台非字第192號判決意旨參照）。復按定應執行之
    刑，應由犯罪事實最後判決之法院之檢察官聲請該法院裁定
    之，不能因犯罪之一部分所科之刑業經執行完畢而認檢察官
    之聲請為不合法，予以駁回，至已執行部分，應由檢察官於
    指揮執行時扣除之，此與定應執行刑之裁定無涉（最高法院
    105年度台抗字第733號裁定意旨參照）。
三、受刑人因犯如附表所示各罪，經本院各判處如附表所示之刑
    確定，此有臺灣高等法院被告前案紀錄表及如附表所示判決
    各1份在卷可查。茲檢察官聲請就附表所示各罪定其應執行
    刑，本院審核認檢察官聲請為正當，應予准許。又定應執行
    刑，不僅攸關國家刑罰權之行使，於受刑人之權益亦有重大
    影響，除顯無必要或有急迫情形外，法院於裁定前，允宜予
    受刑人以言詞、書面或其他適當方式陳述意見之機會，程序
    保障更加周全（最高法院110年度台抗大字第489號大法庭裁
    定意旨參照）。是本院業已向受刑人函詢其對本件之意見，
    該通知陳述意見函已於民國111年2月14日、同年月22日分別
    送達住居所，因均未獲會晤本人，分別由同居人代收及寄存
    送達於臺中市政府警察局北屯分局北屯派出所，業已合法送
    達，惟受刑人迄今仍未回覆，有本院送達證書、受刑人之個
    人基本資料查詢結果在卷可稽（參本院卷第299至302、305
    頁），本院衡酌受刑人所犯各罪之犯罪類型、行為態樣、手
    段、動機、侵害法益種類及責任非難程度，暨附表編號1至4
    、5至6所示之罪前已定執行刑，而為整體評價後，定其應執
    行刑。
四、依刑事訴訟法第477條第1項，刑法第53條、第51條第5款裁
    定如主文。
中　　華　　民　　國　　111 　年　　3 　　月 　 11　　日
           刑事第七庭     審判長法  官  梁  堯  銘
                                法  官  張  智  雄
                                法  官  王  鏗  普
以上正本證明與原本無異。
如不服本裁定，應於收受送達後5日內向本院提出抗告書狀(須附
繕本)。因疫情而遲誤不變期間，得向法院聲請回復原狀。
                                書記官  周  巧  屏
中　　華　　民　　國　　111 　年　　3 　　月　　11　　日
附表：受刑人楊明山定應執行之刑案件一覽表
編         號  1 2 罪         名  詐欺 詐欺 宣    告   刑  有期徒刑1年2月(共2罪) 有期徒刑10月(共2罪) 犯  罪 日  期  ㈠99年5月3日至99年10月15日  ㈡99年5月20日至100年9月20日 ㈠99年5月3日  ㈡99年9月23日 偵  查 機  關  臺灣臺中地方檢察署102年度偵字第14923號等 臺灣臺中地方檢察署102年度偵字第14923號等 最  後 事實審 法    院 臺灣高等法院臺中分院 臺灣高等法院臺中分院  案    號 104年度上易字第913號 104年度上易字第913號  判決日期 105年6月30日 105年6月30日 確  定 判  決 法    院 臺灣高等法院臺中分院 臺灣高等法院臺中分院  案    號 104年度上易字第913號 104年度上易字第913號  判決確定 日    期 105年6月30日 105年6月30日 是否為得易科罰金、易服社會勞動之案件  不得易科罰金、易服社會勞動  不得易科罰金、易服社會勞動  備          註  ㈠編號1至4所示之罪，應執行有期徒刑2年6月。 ㈡臺灣臺中地方檢察署105年度執字第9811號。 ㈠編號1至4所示之罪，應執行有期徒刑2年6月。 ㈡臺灣臺中地方檢察署105年度執字第9811號。 

編         號  3 4 罪         名  詐欺  詐欺 宣    告   刑  有期徒刑8月 有期徒刑9月 犯  罪 日  期  99年5月6日 99年9月14日 偵  查 機  關  臺灣臺中地方檢察署102年度偵字第14923號等 臺灣臺中地方檢察署102年度偵字第14923號等 最  後 事實審 法    院 臺灣高等法院臺中分院 臺灣高等法院臺中分院  案    號 104年度上易字第913號 104年度上易字第913號  判決日期 105年6月30日 105年6月30日 確  定 判  決 法    院 臺灣高等法院臺中分院 臺灣高等法院臺中分院  案    號 104年度上易字第913號 104年度上易字第913號  判決確定 日    期 105年6月30日 105年6月30日 是否為得易科罰金、易服社會勞動之案件  不得易科罰金、易服社會勞動  不得易科罰金、易服社會勞動  備          註  ㈠編號1至4所示之罪，應執行有期徒刑2年6月。 ㈡臺灣臺中地方檢察署105年度執字第9811號。 ㈠編號1至4所示之罪，應執行有期徒刑2年6月。 ㈡臺灣臺中地方檢察署105年度執字第9811號。 

編         號  5 6 罪         名  詐欺 詐欺 宣    告   刑  有期徒刑2年 有期徒刑7月 犯  罪 日  期  99年10月8日 99年9月7日 偵  查 機  關  臺灣臺中地方檢察署104年度偵字第11960號等 臺灣臺中地方檢察署104年度偵字第11960號等 最  後 事實審 法    院 臺灣高等法院臺中分院 臺灣高等法院臺中分院  案    號 106年度上易字第1385、1386號 106年度上易字第1385、1386號  判決日期 108年5月9日 108年5月9日 確  定 判  決 法    院 最高法院 最高法院  案    號 108年度台上字第2263號 108年度台上字第2263號  判決確定 日    期 110年8月12日 110年8月12日 是否為得易科罰金、易服社會勞動之案件  不得易科罰金、易服社會勞動  不得易科罰金、易服社會勞動  備          註  ㈠編號5至6所示之罪，應執行有期徒刑2年2月。 ㈡臺灣臺中地方檢察署1110年度執字第10769號。 ㈠編號5至6所示之罪，應執行有期徒刑2年2月。 ㈡臺灣臺中地方檢察署1110年度執字第10769號。